Inventaris van de vreemdelingendossiers (jaarblok 2005) van de Immigratie- en Naturalisatiedienst (IND)
Nationaal Archief, Den Haag
- B-dossiers
  - 0506080162, 2005; 926252; omslag
  - 0506080163, 2005; 926253; omslag
  - 0506080166, 2005; 926254; omslag
  - 0506080170, 2005; 926255; omslag
  - 0506080171, 2005; 926256; omslag
  - 0506080204, 2005; 926257; omslag
  - 0506090123, 2005; 926258; omslag
  - 0506100012, 2005; 926259; omslag
  - 0506100018, 2005; 926260; omslag
  - 0506100027, 2005; 926261; omslag
  - 0506100035, 2005; 926262; omslag
  - 0506100038, 2005; 926263; omslag
  - 0506100044, 2005; 926264; omslag
  - 0506100070, 2005; 926265; omslag
  - 0506100073, 2005; 926266; omslag
  - 0506100089, 2005; 926267; omslag
  - 0506100161, 2005; 926268; pak
  - 0506100180, 2005; 926269; omslag
  - 0506100188, 2005; 926270; omslag
  - 0506100189, 2005; 926271; omslag
  - 0506100197, 2005; 926272; omslag
  - 0506100219, 2005; 926273; omslag
  - 0506100246, 2005; 926274; omslag
  - 0506100254, 2005; 926275; omslag
  - 0506100264, 2005; 926276; omslag
  - 0506100307, 2005; 926277; omslag
  - 0506130048, 2005; 926278; omslag
  - 0506130055, 2005; 926279; omslag
  - 0506130130, 2005; 926280; omslag
  - 0506130182, 2005; 926281; omslag
  - 0506130189, 2005; 926282; omslag
  - 0506130218, 2005; 926283; omslag
  - 0506130231, 2005; 926284; omslag
  - 0506130236, 2005; 926285; omslag
  - 0506130241, 2005; 926286; omslag
  - 0506130282, 2005; 926287; omslag
  - 0506130290, 2005; 926288; omslag
  - 0506130318, 2005; 926289; omslag
  - 0506130351, 2005; 926290; omslag
  - 0506130384, 2005; 926291; omslag
  - 0506130414, 2005; 926292; omslag
  - 0506130483, 2005; 926293; omslag
  - 0506130485, 2005; 926294; omslag
  - 0506130501, 2005; 926295; omslag
  - 0506130504, 2005; 926296; omslag
  - 0506140008, 2005; 926297; omslag
  - 0506140051, 2005; 926298; omslag
  - 0506140139, 2005; 926299; omslag
  - 0506140212, 2005; 926300; omslag
  - 0506140223, 2005; 926301; omslag
  - 0506140224, 2005; 926302; omslag
  - 0506140230, 2005; 926303; omslag
  - 0506140236, 2005; 926304; omslag
  - 0506140242, 2005; 926305; omslag
  - 0506140248, 2005; 926306; omslag
  - 0506140258, 2005; 926307; omslag
  - 0506150041, 2005; 926308; omslag
  - 0506150099, 2005; 926309; omslag
  - 0506150108, 2005; 926310; omslag
  - 0506150147, 2005; 926311; omslag
  - 0506150205, 2005; 926312; omslag
  - 0506150239, 2005; 926313; omslag
  - 0506150249, 2005; 926314; omslag
  - 0506150293, 2005; 926315; omslag
  - 0506160009, 2005; 926316; pak
  - 0506160074, 2005; 926317; omslag
  - 0506160096, 2005; 926318; omslag
  - 0506160106, 2005; 926319; omslag
  - 0506160109, 2005; 926320; omslag
  - 0506160116, 2005; 926321; omslag
  - 0506160125, 2005; 926322; omslag
  - 0506160144, 2005; 926323; omslag
  - 0506160153, 2005; 926324; omslag
  - 0506160159, 2005; 926325; omslag
  - 0506160169, 2005; 926326; omslag
  - 0506160171, 2005; 926327; omslag
  - 0506160262, 2005; 926328; omslag
  - 0506160294, 2005; 926329; omslag
  - 0506160313, 2005; 926330; omslag
  - 0506160335, 2005; 926331; omslag
  - 0506160354, 2005; 926332; omslag
  - 0506160358, 2005; 926333; omslag
  - 0506160363, 2005; 926334; omslag
  - 0506160404, 2005; 926335; omslag
  - 0506160442, 2005; 926336; omslag
  - 0506160449, 2005; 926337; omslag
  - 0506160458, 2005; 926338; omslag
  - 0506160464, 2005; 926339; omslag
  - 0506160476, 2005; 926340; omslag
  - 0506160483, 2005; 926341; omslag
  - 0506160493, 2005; 926342; omslag
  - 0506160504, 2005; 926343; omslag
  - 0506160513, 2005; 926344; omslag
  - 0506160515, 2005; 926345; omslag
  - 0506160522, 2005; 926346; omslag
  - 0506160525, 2005; 926347; omslag
  - 0506160528, 2005; 926348; omslag
  - 0506160533, 2005; 926349; omslag
  - 0506160537, 2005; 926350; omslag
  - 0506160552, 2005; 926351; omslag
  - 0506160578, 2005; 926352; omslag
  - 0506170010, 2005; 926353; omslag
  - 0506170093, 2005; 926354; omslag
  - 0506170106, 2005; 926355; omslag
  - 0506170207, 2005; 926356; omslag
  - 0506170210, 2005; 926357; omslag
  - 0506170216, 2005; 926358; omslag
  - 0506170219, 2005; 926359; omslag
  - 0506200038, 2005; 926360; omslag
  - 0506200059, 2005; 926361; omslag
  - 0506200066, 2005; 926362; omslag
  - 0506200109, 2005; 926363; omslag
  - 0506200151, 2005; 926364; omslag
  - 0506200166, 2005; 926365; omslag
  - 0506200304, 2005; 926366; omslag
  - 0506200305, 2005; 926367; omslag
  - 0506200393, 2005; 926368; omslag
  - 0506200406, 2005; 926369; omslag
  - 0506200410, 2005; 926370; omslag
  - 0506210012, 2005; 926371; omslag
  - 0506210017, 2005; 926372; omslag
  - 0506210027, 2005; 926373; omslag
  - 0506210028, 2005; 926374; omslag
  - 0506210039, 2005; 926375; omslag
  - 0506210043, 2005; 926376; omslag
  - 0506210051, 2005; 926377; omslag
  - 0506210060, 2005; 926378; omslag
  - 0506210061, 2005; 926379; omslag
  - 0506210070, 2005; 926380; omslag
  - 0506210088, 2005; 926381; omslag
  - 0506210090, 2005; 926382; omslag
  - 0506210226, 2005; 926383; omslag
  - 0506210257, 2005; 926384; omslag
  - 0506210268, 2005; 926385; omslag
  - 0506210395, 2005; 926386; omslag
  - 0506210437, 2005; 926387; pak
  - 0506220024, 2005; 926388; omslag
  - 0506220080, 2005; 926389; omslag
  - 0506220137, 2005; 926390; omslag
  - 0506220141, 2005; 926391; omslag
  - 0506220317, 2005; 926392; pak
  - 0506230023, 2005; 926393; omslag
  - 0506230033, 2005; 926394; omslag
  - 0506230084, 2005; 926395; omslag
  - 0506230088, 2005; 926396; omslag
  - 0506230111, 2005; 926397; omslag
  - 0506230119, 2005; 926398; omslag
  - 0506230128, 2005; 926399; omslag
  - 0506230155, 2005; 926400; omslag
  - 0506230193, 2005; 926401; omslag
  - 0506230232, 2005; 926402; omslag
  - 0506230236, 2005; 926403; omslag
  - 0506230248, 2005; 926404; omslag
  - 0506240001, 2005; 926405; omslag
  - 0506240101, 2005; 926406; omslag
  - 0506240102, 2005; 926407; omslag
  - 0506240105, 2005; 926408; omslag
  - 0506240108, 2005; 926409; omslag
  - 0506240147, 2005; 926410; omslag
  - 0506240177, 2005; 926411; omslag
  - 0506240245, 2005; 926412; omslag
  - 0506240247, 2005; 926413; omslag
  - 0506270126, 2005; 926414; omslag
  - 0506270127, 2005; 926415; omslag
  - 0506270139, 2005; 926416; omslag
  - 0506270274, 2005; 926417; omslag
  - 0506270285, 2005; 926418; omslag
  - 0506270290, 2005; 926419; omslag
  - 0506270304, 2005; 926420; omslag
  - 0506270317, 2005; 926421; omslag
  - 0506270321, 2005; 926422; omslag
  - 0506270328, 2005; 926423; omslag
  - 0506270330, 2005; 926424; omslag
  - 0506270373, 2005; 926425; omslag
  - 0506270437, 2005; 926426; omslag
  - 0506270462, 2005; 926427; omslag
  - 0506270463, 2005; 926428; omslag
  - 0506270464, 2005; 926429; omslag
  - 0506280004, 2005; 926430; omslag
  - 0506280163, 2005; 926431; omslag
  - 0506280175, 2005; 926432; omslag
  - 0506280255, 2005; 926433; omslag
  - 0506290079, 2005; 926434; omslag
  - 0506290109, 2005; 926435; omslag
  - 0506290111, 2005; 926436; omslag
  - 0506290216, 2005; 926437; omslag
  - 0506290270, 2005; 926438; omslag
  - 0506290322, 2005; 926439; omslag
  - 0506290341, 2005; 926440; omslag
  - 0506290346, 2005; 926441; omslag
  - 0506300006, 2005; 926442; omslag
  - 0506300074, 2005; 926443; omslag
  - 0506300088, 2005; 926444; omslag
  - 0506300110, 2005; 926445; omslag
  - 0506300117, 2005; 926446; omslag
  - 0506300123, 2005; 926447; omslag
  - 0506300124, 2005; 926448; omslag
  - 0506300134, 2005; 926449; omslag
  - 0506300145, 2005; 926450; omslag
  - 0506300203, 2005; 926451; omslag
  - 0506300218, 2005; 926452; omslag
  - 0506300245, 2005; 926453; omslag
  - 0506300249, 2005; 926454; omslag
  - 0506300260, 2005; 926455; omslag
  - 0506300261, 2005; 926456; omslag
  - 0506300264, 2005; 926457; omslag
  - 0506300283, 2005; 926458; omslag
  - 0506300298, 2005; 926459; omslag
  - 0506300327, 2005; 926460; omslag
  - 0507010004, 2005; 926461; omslag
  - 0507010006, 2005; 926462; omslag
  - 0507010079, 2005; 926463; omslag
  - 0507010082, 2005; 926464; omslag
  - 0507010171, 2005; 926465; omslag
  - 0507010187, 2005; 926466; omslag
  - 0507010228, 2005; 926467; omslag
  - 0507010281, 2005; 926468; omslag
  - 0507040079, 2005; 926469; omslag
  - 0507040088, 2005; 926470; omslag
  - 0507040119, 2005; 926471; pak
  - 0507040128, 2005; 926472; omslag
  - 0507040190, 2005; 926473; omslag
  - 0507040218, 2005; 926474; omslag
  - 0507040264, 2005; 926475; omslag
  - 0507040310, 2005; 926476; omslag
  - 0507050003, 2005; 926477; omslag
  - 0507050102, 2005; 926478; omslag
  - 0507050110, 2005; 926479; omslag
  - 0507050115, 2005; 926480; omslag
  - 0507050120, 2005; 926481; omslag
  - 0507050210, 2005; 926482; omslag
  - 0507050275, 2005; 926483; omslag
  - 0507050332, 2005; 926484; omslag
  - 0507050403, 2005; 926485; omslag
  - 0507050432, 2005; 926486; omslag
  - 0507050434, 2005; 926487; omslag
  - 0507050436, 2005; 926488; omslag
  - 0507050441, 2005; 926489; omslag
  - 0507050454, 2005; 926490; omslag
  - 0507050458, 2005; 926491; omslag
  - 0507050469, 2005; 926492; omslag
  - 0507050471, 2005; 926493; omslag
  - 0507050474, 2005; 926494; omslag
  - 0507050477, 2005; 926495; omslag
  - 0507050483, 2005; 926496; omslag
  - 0507050500, 2005; 926497; omslag
  - 0507060033, 2005; 926498; omslag
  - 0507060040, 2005; 926499; omslag
  - 0507060047, 2005; 926500; omslag
  - 0507060075, 2005; 926501; omslag
  - 0507060149, 2005; 926502; omslag
  - 0507060165, 2005; 926503; omslag
  - 0507060169, 2005; 926504; omslag
  - 0507060171, 2005; 926505; omslag
  - 0507060204, 2005; 926506; omslag
  - 0507060267, 2005; 926507; omslag
  - 0507060287, 2005; 926508; omslag
  - 0507060313, 2005; 926509; omslag
  - 0507060351, 2005; 926510; omslag
  - 0507060438, 2005; 926511; omslag
  - 0507060441, 2005; 926512; omslag
  - 0507060464, 2005; 926513; omslag
  - 0507060532, 2005; 926514; omslag
  - 0507070057, 2005; 926515; omslag
  - 0507070145, 2005; 926516; omslag
  - 0507070159, 2005; 926517; omslag
  - 0507070167, 2005; 926518; omslag
  - 0507070183, 2005; 926519; omslag
  - 0507070239, 2005; 926520; omslag
  - 0507070266, 2005; 926521; omslag
  - 0507070333, 2005; 926522; omslag
  - 0507070355, 2005; 926523; omslag
  - 0507070378, 2005; 926524; omslag
  - 0507080059, 2005; 926525; omslag
  - 0507080087, 2005; 926526; omslag
  - 0507110043, 2005; 926527; omslag
  - 0507110111, 2005; 926528; omslag
  - 0507110152, 2005; 926529; omslag
  - 0507110210, 2005; 926530; omslag
  - 0507110224, 2005; 926531; omslag
  - 0507110225, 2005; 926532; omslag
  - 0507110248, 2005; 926533; omslag
  - 0507110269, 2005; 926534; pak
  - 0507110309, 2005; 926535; omslag
  - 0507110327, 2005; 926536; omslag
  - 0507110411, 2005; 926537; omslag
  - 0507110418, 2005; 926538; omslag
  - 0507120094, 2005; 926539; omslag
  - 0507120127, 2005; 926540; omslag
  - 0507120135, 2005; 926541; omslag
  - 0507120158, 2005; 926542; omslag
  - 0507120159, 2005; 926543; omslag
  - 0507120171, 2005; 926544; omslag
  - 0507120183, 2005; 926545; omslag
  - 0507120202, 2005; 926546; omslag
  - 0507120204, 2005; 926547; omslag
  - 0507120225, 2005; 926548; omslag
  - 0507120256, 2005; 926549; omslag
  - 0507120305, 2005; 926550; omslag
  - 0507120337, 2005; 926551; omslag
  - 0507120351, 2005; 926552; omslag
  - 0507120361, 2005; 926553; omslag
  - 0507120370, 2005; 926554; omslag
  - 0507120386, 2005; 926555; omslag
  - 0507120400, 2005; 926556; omslag
  - 0507120405, 2005; 926557; omslag
  - 0507120422, 2005; 926558; omslag
  - 0507120432, 2005; 926559; omslag
  - 0507120550, 2005; 926560; omslag
  - 0507120561, 2005; 926561; omslag
  - 0507130001, 2005; 926562; omslag
  - 0507130082, 2005; 926563; omslag
  - 0507130083, 2005; 926564; omslag
  - 0507130100, 2005; 926565; omslag
  - 0507130110, 2005; 926566; omslag
  - 0507130132, 2005; 926567; omslag
  - 0507130135, 2005; 926568; omslag
  - 0507130141, 2005; 926569; omslag
  - 0507130145, 2005; 926570; omslag
  - 0507130146, 2005; 926571; omslag
  - 0507130177, 2005; 926572; omslag
  - 0507130207, 2005; 926573; omslag
  - 0507130222, 2005; 926574; omslag
  - 0507130223, 2005; 926575; omslag
  - 0507130302, 2005; 926576; omslag
  - 0507130356, 2005; 926577; omslag
  - 0507140037, 2005; 926578; omslag
  - 0507140186, 2005; 926579; omslag
  - 0507140312, 2005; 926580; omslag
  - 0507140333, 2005; 926581; omslag
  - 0507140342, 2005; 926582; omslag
  - 0507150043, 2005; 926583; omslag
  - 0507150056, 2005; 926584; omslag
  - 0507150093, 2005; 926585; omslag
  - 0507150095, 2005; 926586; omslag
  - 0507150130, 2005; 926587; omslag
  - 0507150162, 2005; 926588; omslag
  - 0507150163, 2005; 926589; omslag
  - 0507150166, 2005; 926590; omslag
  - 0507150172, 2005; 926591; omslag
  - 0507150294, 2005; 926592; omslag
  - 0507150297, 2005; 926593; omslag
  - 0507150306, 2005; 926594; omslag
  - 0507150318, 2005; 926595; omslag
  - 0507150325, 2005; 926596; omslag
  - 0507150345, 2005; 926597; omslag
  - 0507150348, 2005; 926598; omslag
  - 0507150355, 2005; 926599; omslag
  - 0507150360, 2005; 926600; omslag
  - 0507150372, 2005; 926601; omslag
  - 0507150508, 2005; 926602; omslag
  - 0507150521, 2005; 926603; omslag
  - 0507150525, 2005; 926604; omslag
  - 0507150532, 2005; 926605; omslag
  - 0507180041, 2005; 926606; omslag
  - 0507180175, 2005; 926607; omslag
  - 0507180254, 2005; 926608; omslag
  - 0507180297, 2005; 926609; omslag
  - 0507180305, 2005; 926610; omslag
  - 0507180332, 2005; 926611; omslag
  - 0507180402, 2005; 926613; omslag
  - 0507180432, 2005; 926614; omslag
  - 0507180433, 2005; 926615; omslag
  - 0507180447, 2005; 926616; omslag
  - 0507180473, 2005; 926617; omslag
  - 0507180487, 2005; 926618; omslag
  - 0507180502, 2005; 926619; omslag
  - 0507180534, 2005; 926620; omslag
  - 0507180605, 2005; 926621; omslag
  - 0507180607, 2005; 926622; omslag
  - 0507180743, 2005; 926623; omslag
  - 0507180767, 2005; 926624; omslag
  - 0507180883, 2005; 926625; omslag
  - 0507180935, 2005; 926626; omslag
  - 0507180958, 2005; 926627; pak
  - 0507180969, 2005; 926628; omslag
  - 0507181053, 2005; 926629; omslag
  - 0507181104, 2005; 926630; omslag
  - 0507190010, 2005; 926631; omslag
  - 0507190016, 2005; 926632; omslag
  - 0507190140, 2005; 926633; omslag
  - 0507190400, 2005; 926634; omslag
  - 0507190401, 2005; 926635; omslag
  - 0507190433, 2005; 926636; omslag
  - 0507190471, 2005; 926637; omslag
  - 0507190762, 2005; 926638; omslag
  - 0507190772, 2005; 926639; omslag
  - 0507200071, 2005; 926640; omslag
  - 0507200093, 2005; 926641; omslag
  - 0507200341, 2005; 926642; omslag
  - 0507200385, 2005; 926643; omslag
  - 0507200404, 2005; 926644; omslag
  - 0507210003, 2005; 926645; omslag
  - 0507210005, 2005; 926646; omslag
  - 0507210006, 2005; 926647; omslag
  - 0507210007, 2005; 926648; omslag
  - 0507210010, 2005; 926649; omslag
  - 0507210015, 2005; 926650; omslag
  - 0507210036, 2005; 926651; omslag
  - 0507210054, 2005; 926652; omslag
  - 0507210207, 2005; 926653; omslag
  - 0507210255, 2005; 926654; omslag
  - 0507210265, 2005; 926655; omslag
  - 0507210402, 2005; 926656; omslag
  - 0507210430, 2005; 926657; omslag
  - 0507210451, 2005; 926658; omslag
  - 0507210458, 2005; 926659; omslag
  - 0507210511, 2005; 926660; omslag
  - 0507220001, 2005; 926661; omslag
  - 0507220012, 2005; 926662; omslag
  - 0507220018, 2005; 926663; omslag
  - 0507220028, 2005; 926664; omslag
  - 0507220037, 2005; 926665; omslag
  - 0507220100, 2005; 926666; omslag
  - 0507220223, 2005; 926667; omslag
  - 0507220239, 2005; 926668; omslag
  - 0507220269, 2005; 926669; omslag
  - 0507220277, 2005; 926670; omslag
  - 0507220286, 2005; 926671; omslag
  - 0507220313, 2005; 926672; omslag
  - 0507250009, 2005; 926673; omslag
  - 0507250026, 2005; 926674; omslag
  - 0507250037, 2005; 926675; omslag
  - 0507250050, 2005; 926676; omslag
  - 0507250088, 2005; 926677; omslag
  - 0507250091, 2005; 926678; omslag
  - 0507250095, 2005; 926679; omslag
  - 0507250115, 2005; 926680; omslag
  - 0507250126, 2005; 926681; omslag
  - 0507250155, 2005; 926682; omslag
  - 0507250160, 2005; 926683; omslag
  - 0507250189, 2005; 926684; omslag
  - 0507250216, 2005; 926685; omslag
  - 0507250254, 2005; 926686; omslag
  - 0507250256, 2005; 926687; omslag
  - 0507250293, 2005; 926688; omslag
  - 0507250301, 2005; 926689; omslag
  - 0507250334, 2005; 926690; omslag
  - 0507250344, 2005; 926691; omslag
  - 0507250348, 2005; 926692; omslag
  - 0507250352, 2005; 926693; omslag
  - 0507250355, 2005; 926694; omslag
  - 0507250358, 2005; 926695; omslag
  - 0507250372, 2005; 926696; omslag
  - 0507250383, 2005; 926697; omslag
  - 0507250412, 2005; 926698; omslag
  - 0507250518, 2005; 926699; omslag
  - 0507250523, 2005; 926700; omslag
  - 0507250612, 2005; 926701; omslag
  - 0507260269, 2005; 926702; omslag
  - 0507260292, 2005; 926703; omslag
  - 0507260304, 2005; 926704; omslag
  - 0507260413, 2005; 926705; omslag
  - 0507260557, 2005; 926706; omslag
  - 0507260588, 2005; 926707; omslag
  - 0507270106, 2005; 926708; omslag
  - 0507270139, 2005; 926709; omslag
  - 0507270160, 2005; 926710; omslag
  - 0507270167, 2005; 926711; omslag
  - 0507270182, 2005; 926712; omslag
  - 0507270202, 2005; 926713; omslag
  - 0507270212, 2005; 926714; omslag
  - 0507270217, 2005; 926715; omslag
  - 0507270234, 2005; 926716; omslag
  - 0507270280, 2005; 926717; omslag
  - 0507270358, 2005; 926718; omslag
  - 0507270363, 2005; 926719; omslag
  - 0507270375, 2005; 926720; omslag
  - 0507280011, 2005; 926721; omslag
  - 0507280085, 2005; 926722; omslag
  - 0507280243, 2005; 926723; omslag
  - 0507280247, 2005; 926724; omslag
  - 0507280259, 2005; 926725; omslag
  - 0507280261, 2005; 926726; omslag
  - 0507280279, 2005; 926727; omslag
  - 0507280290, 2005; 926728; omslag
  - 0507280294, 2005; 926729; omslag
  - 0507280335, 2005; 926730; omslag
  - 0507280340, 2005; 926731; omslag
  - 0507280345, 2005; 926732; omslag
  - 0507280353, 2005; 926733; omslag
  - 0507280365, 2005; 926734; omslag
  - 0507280382, 2005; 926735; omslag
  - 0507280387, 2005; 926736; omslag
  - 0507280434, 2005; 926737; omslag
  - 0507280449, 2005; 926738; omslag
  - 0507280456, 2005; 926739; omslag
  - 0507280459, 2005; 926740; omslag
  - 0507280461, 2005; 926741; omslag
  - 0507280465, 2005; 926742; omslag
  - 0508010027, 2005; 926743; omslag
  - 0508010065, 2005; 926744; omslag
  - 0508010108, 2005; 926745; omslag
  - 0508010144, 2005; 926746; omslag
  - 0508010161, 2005; 926747; omslag
  - 0508010168, 2005; 926748; omslag
  - 0508010251, 2005; 926749; omslag
  - 0508010260, 2005; 926750; omslag
  - 0508010287, 2005; 926751; omslag
  - 0508010292, 2005; 926752; omslag
  - 0508010300, 2005; 926753; omslag
  - 0508010316, 2005; 926754; omslag
  - 0508010329, 2005; 926755; omslag
  - 0508010355, 2005; 926756; omslag
  - 0508010371, 2005; 926757; omslag
  - 0508010399, 2005; 926758; omslag
  - 0508010402, 2005; 926759; omslag
  - 0508010412, 2005; 926760; omslag
  - 0508010430, 2005; 926761; omslag
  - 0508010433, 2005; 926762; omslag
  - 0508010439, 2005; 926763; omslag
  - 0508010453, 2005; 926764; omslag
  - 0508010463, 2005; 926765; omslag
  - 0508010465, 2005; 926766; omslag
  - 0508010481, 2005; 926767; omslag
  - 0508010490, 2005; 926768; omslag
  - 0508010495, 2005; 926769; omslag
  - 0508010497, 2005; 926770; omslag
  - 0508010503, 2005; 926771; omslag
  - 0508020019, 2005; 926772; omslag
  - 0508020025, 2005; 926773; omslag
  - 0508020033, 2005; 926774; omslag
  - 0508020053, 926775; omslag
  - 0508020063, 2005; 926776; omslag
  - 0508020139, 2005; 926777; omslag
  - 0508020150, 2005; 926778; omslag
  - 0508020166, 2005; 926779; omslag
  - 0508020170, 2005; 926780; omslag
  - 0508020181, 2005; 926781; omslag
  - 0508020196, 2005; 926782; omslag
  - 0508020201, 2005; 926783; omslag
  - 0508020255, 2005; 926784; omslag
  - 0508020272, 2005; 926785; omslag
  - 0508020287, 2005; 926786; omslag
  - 0508020289, 2005; 926787; omslag
  - 0508020327, 2005; 926788; omslag
  - 0508020332, 2005; 926789; omslag
  - 0508020344, 2005; 926790; omslag
  - 0508030006, 2005; 926791; omslag
  - 0508030038, 2005; 926792; omslag
  - 0508030050, 2005; 926793; omslag
  - 0508030057, 2005; 926794; omslag
  - 0508030156, 2005; 926795; omslag
  - 0508030294, 2005; 926796; omslag
  - 0508040045, 2005; 926797; omslag
  - 0508040093, 2005; 926798; omslag
  - 0508040095, 2005; 926799; omslag
  - 0508040119, 2005; 926800; omslag
  - 0508040129, 2005; 926801; omslag
  - 0508040150, 2005; 926802; omslag
  - 0508040164, 2005; 926803; omslag
  - 0508040195, 2005; 926804; omslag
  - 0508050038, 2005; 926805; omslag
  - 0508050088, 2005; 926806; omslag
  - 0508050151, 2005; 926807; omslag
  - 0508050186, 2005; 926808; omslag
  - 0508050188, 2005; 926809; omslag
  - 0508050189, 2005; 926810; omslag
  - 0508080031, 2005; 926811; omslag
  - 0508080051, 2005; 926812; omslag
  - 0508080064, 2005; 926813; omslag
  - 0508080073, 2005; 926814; omslag
  - 0508080098, 2005; 926815; omslag
  - 0508080121, 2005; 926816; omslag
  - 0508080126, 2005; 926817; omslag
  - 0508080136, 2005; 926818; omslag
  - 0508080151, 2005; 926819; omslag
  - 0508080155, 2005; 926820; omslag
  - 0508080188, 2005; 926821; omslag
  - 0508080196, 2005; 926822; omslag
  - 0508080210, 2005; 926823; omslag
  - 0508080296, 2005; 926824; omslag
  - 0508080313, 2005; 926825; omslag
  - 0508080316, 2005; 926826; omslag
  - 0508090020, 2005; 926827; omslag
  - 0508090056, 2005; 926828; omslag
  - 0508090081, 2005; 926829; omslag
  - 0508090088, 2005; 926830; omslag
  - 0508090091, 2005; 926831; omslag
  - 0508090094, 2005; 926832; omslag
  - 0508090098, 2005; 926833; omslag
  - 0508090103, 2005; 926834; omslag
  - 0508090105, 2005; 926835; omslag
  - 0508090143, 2005; 926836; omslag
  - 0508090169, 2005; 926837; omslag
  - 0508090172, 2005; 926838; omslag
  - 0508090194, 2005; 926839; omslag
  - 0508090196, 2005; 926840; omslag
  - 0508090205, 2005; 926841; omslag
  - 0508090235, 2005; 926842; omslag
  - 0508090240, 2005; 926843; omslag
  - 0508090244, 2005; 926844; omslag
  - 0508090253, 2005; 926845; omslag
  - 0508090255, 2005; 926846; omslag
  - 0508090265, 2005; 926847; omslag
  - 0508090307, 2005; 926848; omslag
  - 0508100018, 2005; 926849; omslag
  - 0508100036, 2005; 926850; omslag
  - 0508100052, 2005; 926851; omslag
  - 0508100078, 2005; 926852; omslag
  - 0508100102, 2005; 926853; omslag
  - 0508100129, 2005; 926854; omslag
  - 0508100199, 2005; 926855; omslag
  - 0508100220, 2005; 926856; omslag
  - 0508100291, 2005; 926857; omslag
  - 0508100370, 2005; 926858; omslag
  - 0508110018, 2005; 926859; omslag
  - 0508110051, 2005; 926860; omslag
  - 0508110058, 2005; 926861; omslag
  - 0508110062, 2005; 926862; omslag
  - 0508110071, 2005; 926863; omslag
  - 0508110078, 2005; 926864; omslag
  - 0508110086, 2005; 926865; omslag
  - 0508110104, 2005; 926866; omslag
  - 0508110146, 2005; 926867; omslag
  - 0508110179, 2005; 926868; omslag
  - 0508110216, 2005; 926869; omslag
  - 0508110271, 2005; 926870; omslag
  - 0508120005, 2005; 926871; omslag
  - 0508120029, 2005; 926872; omslag
  - 0508120055, 926873; omslag
  - 0508120086, 2005; 926874; omslag
  - 0508120090, 2005; 926875; omslag
  - 0508120115, 2005; 926876; omslag
  - 0508120203, 2005; 926877; omslag
  - 0508150026, 2005; 926878; omslag
  - 0508150080, 2005; 926879; omslag
  - 0508150120, 2005; 926880; omslag
  - 0508150155, 2005; 926881; omslag
  - 0508150160, 2005; 926882; omslag
  - 0508150182, 2005; 926883; omslag
  - 0508150207, 2005; 926884; omslag
  - 0508160010, 2005; 926885; omslag
  - 0508160012, 2005; 926886; omslag
  - 0508160046, 2005; 926887; omslag
  - 0508160296, 2005; 926888; omslag
  - 0508170024, 2005; 926889; omslag
  - 0508170146, 2005; 926890; omslag
  - 0508180076, 2005; 926891; omslag
  - 0508180078, 2005; 926892; omslag
  - 0508180079, 2005; 926893; omslag
  - 0508180080, 2005; 926894; omslag
  - 0508180193, 2005; 926895; omslag
  - 0508180210, 2005; 926896; omslag
  - 0508190056, 2005; 926897; omslag